【裁判字號】    89,訴,272
【裁判日期】    890201
【裁判案由】    毒品危害防制條例
【裁判全文】
台灣台中地方法院刑事判決                          八十九年度訴字第二七二號
    公  訴  人  台灣台中地方法院檢察署檢察官
    被      告  甲○○
右列被告因毒品危害防制條例案件，經檢察官提起公訴（八十八年度毒偵字第一五九
六號、第二○八三號、第二二七七號），本院判決如左：
    主  文
甲○○連續施用第一級毒品，處有期徒刑壹年；又連續施用第二級毒品，處有期徒刑
陸月，扣案安非他命（毛重）約零點壹公克沒收銷燬之，吸食器壹組沒收。主刑部分
應執行有期徒刑壹年伍月。
    事  實
一、甲○○前於民國八十七年及八十八年間均因違反毒品危害防制條例案件，經依本
    院先後裁定送觀察、勒戒後，均因無繼續施用毒品之傾向，而為台灣台中地方法
    院檢察署檢察官分別於八十七年九月十五日及八十八年三月十二日以八十七年度
    偵字第一八六八八號及八十八年度偵字第三四三八號為不起訴處分確定在案。詎
    其猶不知悔改，復基於概括之犯意，自八十八年六月間某日起至同年十一月中旬
    某日止，在台中縣市等處，連續施用第一級毒品海洛因多次。又基於概話之犯意
    ，自八十八年六月間某日起，至同年十一月二十三日十八時二十分許起往前回溯
    七十二小時內某時止，在台中縣市等處，連續施用第二級毒品安非他命多次。並
    分別於八十八年八月三十日下午十四時許，因另涉竊盜、槍砲等案至台中縣警察
    局和平分局投案時為警採尿，及於同年九月二十八日至台中縣豐原分局接受定期
    採尿，及同年十一月二十三日在台中縣大雅鄉○○路○段一二二號其住所經警搜
    索，扣得安非他命吸食器一組及第二級毒品安非他命一包（毛重）約○˙一公克
    ，因而查獲上開犯行。
二、案經台中縣警察局和平分局、豐原分局、清水分局報告臺灣臺中地方法院檢察署
    檢察官偵查起訴。
    理  由
一、訊據被告甲○○固對於右揭施用毒品海洛因多次；及自八十八年六月間某日起即
    開始施用安非他命多次等事實坦承不諱，惟辯稱：伊最後一次施用安非他命之時
    間係八十八年十月底云云。經查，被告自白部分有台中縣衛生局尿液檢驗成績書
    及私立中山醫學院附設孫中山紀念醫院藥物濫用檢測報告各一份在卷可佐。又被
    告既於審理中坦承於八十八年十一月二十三日為警查獲時所查扣之安非他命吸食
    器一組及第二級毒品安非他命一包（毛重）約○˙一公克均為其所有，而其為警
    所採集尿液，經送檢驗結果，復呈安非他命類陽性反應，有台中縣衛生局尿液檢
    驗成績書一紙在卷可稽。且一般吸食或施打煙毒品（或麻醉藥品），八小時內約
    有百分之八十量於尿中排出，二十四小時後剩餘量之百分之九十再排出，七十二
    小時後仍有微量排出，而因人體代謝差異（即成癮者），其代謝時間慢，故於一
    百二十小時內，利用較具公信力之儀器（如氣相層析質譜儀）仍「可能」被檢測
    出，業經憲兵司令部八十年五月七日（八０）鑑檢字第一七四六號函釋在案，則
    被告最後一次施用安非他命之時間，自係八十八年十一月二十三日十八時二十分
    許起往前回溯七十二小時內某時無疑，應堪認定，被告所辯尚難憑採。次查，被
    告前於八十七年及八十八年間均因違反毒品危害防制條例案件，經依本院先後裁
    定送觀察、勒戒後，均因無繼續施用毒品之傾向，而為台灣台中地方法院檢察署
    檢察官分別於八十七年九月十五日及八十八年三月十二日以八十七年度偵字第一
    八六八八號及八十八年度偵字第三四三八號為不起訴處分確定在案，亦有台灣台
    中地方法院檢察署刑案資料查註紀錄表在卷可按。綜上所述，事證明確，被告犯
    行堪以認定。
二、核被告甲○○所為，係犯毒品危害防制條例第十條第一項之施用第一級毒品罪及
    同條第二項之施用第二級毒品罪。被告持有第一級毒品及持有第二級毒品之低度
    行為，均應為施用之高度行為所吸收，均不另論罪。其先後多次施用第一級毒品
    及第二級毒品犯行，均時間密接，犯罪構成要件相同，顯均係基於概括犯意為之
    ，均為連續犯，應各以一罪論，並加重其刑。被告所犯二罪間，犯意各別，行為
    互殊，應予分論併罰。爰審酌被告犯罪之動機、目的、手段、所生危害、經二次
    觀察勒戒後，猶不知悔改，及犯罪後之態度等一切情狀，量處如主文所示之刑，
    並定其應執行之刑。扣案之毒品安非他命（毛重）○．一公克，為違禁物，爰依
    毒品危害防制條例第十八條第一項前段規定沒收銷燬之。又扣案安非他命吸食器
    一組，被告所有供施用安非他命所用之物，業據被告供明在卷，應予宣告沒收。
據上論斷，應依刑事訴訟法第二百九十九條第一項前段，毒品危害防制條例第十條第
一項、第二項、第十八條第一項前段、第二十條第三項前段，刑法第十一條前段、第
五十六條、第五十一條第五款、第三十八條第一項第二款，判決如主文。
中    華    民    國    八十九    年      二        月        一        日
                                        法  官  江  奇  峰
右正本證明與原本無異。
如不服本判決，應於送達後十日內向本院提出上訴狀(須附繕本)，上訴於台灣高等
法院台中分院。
                                        書記官
中    華    民    國    八十九    年      二        月         一       日
附錄論罪科刑法條
第十條第一項：施用第一級毒品者，處六月以上五年以下有期徒刑。
第十條第二項：施用第二級毒品者，處三年以下有期徒刑。


司法院資訊處製作；財團法人民間司法改革基金會備份。
